{"present": {"1 Singular": {"Affirmative": "fiaraim", "Question": "an bhfiaraim?", "Negative": "n\u00ed fhiaraim"}, "2 Singular": {"Affirmative": "fiarann t\u00fa", "Question": "an bhfiarann t\u00fa?", "Negative": "n\u00ed fhiarann t\u00fa"}, "3 Singular": {"Male": {"Affirmative": "fiarann s\u00e9", "Question": "an bhfiarann s\u00e9?", "Negative": "n\u00ed fhiarann s\u00e9"}, "Female": {"Affirmative": "fiarann s\u00ed", "Question": "an bhfiarann s\u00ed?", "Negative": "n\u00ed fhiarann s\u00ed"}}, "1 Plural": {"Compressed": {"Affirmative": "fiaraimid", "Question": "an bhfiaraimid?", "Negative": "n\u00ed fhiaraimid"}, "Extended": {"Affirmative": "fiarann muid", "Question": "an bhfiarann muid?", "Negative": "n\u00ed fhiarann muid"}}, "2 Plural": {"Affirmative": "fiarann sibh", "Question": "an bhfiarann sibh?", "Negative": "n\u00ed fhiarann sibh"}, "3 Plural": {"Affirmative": "fiarann siad", "Question": "an bhfiarann siad?", "Negative": "n\u00ed fhiarann siad"}, "Passive": {"Affirmative": "fiartar", "Question": "an bhfiartar?", "Negative": "n\u00ed fhiartar"}}, "future": {"1 Singular": {"Affirmative": "fiarfaidh m\u00e9", "Question": "an bhfiarfaidh m\u00e9?", "Negative": "n\u00ed fhiarfaidh m\u00e9"}, "2 Singular": {"Affirmative": "fiarfaidh t\u00fa", "Question": "an bhfiarfaidh t\u00fa?", "Negative": "n\u00ed fhiarfaidh t\u00fa"}, "3 Singular": {"Male": {"Affirmative": "fiarfaidh s\u00e9", "Question": "an bhfiarfaidh s\u00e9?", "Negative": "n\u00ed fhiarfaidh s\u00e9"}, "Female": {"Affirmative": "fiarfaidh s\u00ed", "Question": "an bhfiarfaidh s\u00ed?", "Negative": "n\u00ed fhiarfaidh s\u00ed"}}, "1 Plural": {"Compressed": {"Affirmative": "fiarfaimid", "Question": "an bhfiarfaimid?", "Negative": "n\u00ed fhiarfaimid"}, "Extended": {"Affirmative": "fiarfaidh muid", "Question": "an bhfiarfaidh muid?", "Negative": "n\u00ed fhiarfaidh muid"}}, "2 Plural": {"Affirmative": "fiarfaidh sibh", "Question": "an bhfiarfaidh sibh?", "Negative": "n\u00ed fhiarfaidh sibh"}, "3 Plural": {"Affirmative": "fiarfaidh siad", "Question": "an bhfiarfaidh siad?", "Negative": "n\u00ed fhiarfaidh siad"}, "Passive": {"Affirmative": "fiarfar", "Question": "an bhfiarfar?", "Negative": "n\u00ed fhiarfar"}}, "past": {"1 Singular": {"Affirmative": "d'fhiar m\u00e9", "Question": "ar fhiar m\u00e9?", "Negative": "n\u00edor fhiar m\u00e9"}, "2 Singular": {"Affirmative": "d'fhiar t\u00fa", "Question": "ar fhiar t\u00fa?", "Negative": "n\u00edor fhiar t\u00fa"}, "3 Singular": {"Male": {"Affirmative": "d'fhiar s\u00e9", "Question": "ar fhiar s\u00e9?", "Negative": "n\u00edor fhiar s\u00e9"}, "Female": {"Affirmative": "d'fhiar s\u00ed", "Question": "ar fhiar s\u00ed?", "Negative": "n\u00edor fhiar s\u00ed"}}, "1 Plural": {"Compressed": {"Affirmative": "d'fhiaramar", "Question": "ar fhiaramar?", "Negative": "n\u00edor fhiaramar"}, "Extended": {"Affirmative": "d'fhiar muid", "Question": "ar fhiar muid?", "Negative": "n\u00edor fhiar muid"}}, "2 Plural": {"Affirmative": "d'fhiar sibh", "Question": "ar fhiar sibh?", "Negative": "n\u00edor fhiar sibh"}, "3 Plural": {"Compressed": {"Affirmative": "d'fhiar siad", "Question": "ar fhiar siad?", "Negative": "n\u00edor fhiar siad"}, "Extended": {"Affirmative": "d'fhiaradar", "Question": "ar fhiaradar?", "Negative": "n\u00edor fhiaradar"}}, "Passive": {"Affirmative": "fiaradh", "Question": "ar fiaradh?", "Negative": "n\u00edor fiaradh"}}, "condi": {"1 Singular": {"Affirmative": "d'fhiarfainn", "Question": "an bhfiarfainn?", "Negative": "n\u00ed fhiarfainn"}, "2 Singular": {"Affirmative": "d'fhiarf\u00e1", "Question": "an bhfiarf\u00e1?", "Negative": "n\u00ed fhiarf\u00e1"}, "3 Singular": {"Male": {"Affirmative": "d'fhiarfadh s\u00e9", "Question": "an bhfiarfadh s\u00e9?", "Negative": "n\u00ed fhiarfadh s\u00e9"}, "Female": {"Affirmative": "d'fhiarfadh s\u00ed", "Question": "an bhfiarfadh s\u00ed?", "Negative": "n\u00ed fhiarfadh s\u00ed"}}, "1 Plural": {"Compressed": {"Affirmative": "d'fhiarfaimis", "Question": "an bhfiarfaimis?", "Negative": "n\u00ed fhiarfaimis"}, "Extended": {"Affirmative": "d'fhiarfadh muid", "Question": "an bhfiarfadh muid?", "Negative": "n\u00ed fhiarfadh muid"}}, "2 Plural": {"Affirmative": "d'fhiarfadh sibh", "Question": "an bhfiarfadh sibh?", "Negative": "n\u00ed fhiarfadh sibh"}, "3 Plural": {"Compressed": {"Affirmative": "d'fhiarfaid\u00eds", "Question": "an bhfiarfaid\u00eds?", "Negative": "n\u00ed fhiarfaid\u00eds"}, "Extended": {"Affirmative": "d'fhiarfadh siad", "Question": "an bhfiarfadh siad?", "Negative": "n\u00ed fhiarfadh siad"}}, "Passive": {"Affirmative": "d'fhiarfa\u00ed", "Question": "an bhfiarfa\u00ed?", "Negative": "n\u00ed fhiarfa\u00ed"}}, "imper": {"1 Singular": {"Affirmative": "fiaraim!", "Negative": "n\u00e1 fiaraim!"}, "2 Singular": {"Affirmative": "fiar!", "Negative": "n\u00e1 fiar!"}, "3 Singular": {"Male": {"Affirmative": "fiaradh s\u00e9!", "Negative": "n\u00e1 fiaradh s\u00e9!"}, "Female": {"Affirmative": "fiaradh s\u00ed!", "Negative": "n\u00e1 fiaradh s\u00ed!"}}, "1 Plural": {"Compressed": {"Affirmative": "fiaraimis!", "Negative": "n\u00e1 fiaraimis!"}, "Extended": {"Affirmative": "fiaradh muid!", "Negative": "n\u00e1 fiaradh muid!"}}, "2 Plural": {"Affirmative": "fiaraig\u00ed!", "Negative": "n\u00e1 fiaraig\u00ed!"}, "3 Plural": {"Compressed": {"Affirmative": "fiaraid\u00eds!", "Negative": "n\u00e1 fiaraid\u00eds!"}, "Extended": {"Affirmative": "fiaradh siad!", "Negative": "n\u00e1 fiaradh siad!"}}, "Passive": {"Affirmative": "fiartar!", "Negative": "n\u00e1 fiartar!"}}, "pastConti": {"1 Singular": {"Affirmative": "d'fhiarainn", "Question": "an bhfiarainn?", "Negative": "n\u00ed fhiarainn"}, "2 Singular": {"Affirmative": "d'fhiart\u00e1", "Question": "an bhfiart\u00e1?", "Negative": "n\u00ed fhiart\u00e1"}, "3 Singular": {"Male": {"Affirmative": "d'fhiaradh s\u00e9", "Question": "an bhfiaradh s\u00e9?", "Negative": "n\u00ed fhiaradh s\u00e9"}, "Female": {"Affirmative": "d'fhiaradh s\u00ed", "Question": "an bhfiaradh s\u00ed?", "Negative": "n\u00ed fhiaradh s\u00ed"}}, "1 Plural": {"Compressed": {"Affirmative": "d'fhiaraimis", "Question": "an bhfiaraimis?", "Negative": "n\u00ed fhiaraimis"}, "Extended": {"Affirmative": "d'fhiaradh muid", "Question": "an bhfiaradh muid?", "Negative": "n\u00ed fhiaradh muid"}}, "2 Plural": {"Affirmative": "d'fhiaradh sibh", "Question": "an bhfiaradh sibh?", "Negative": "n\u00ed fhiaradh sibh"}, "3 Plural": {"Compressed": {"Affirmative": "d'fhiaraid\u00eds", "Question": "an bhfiaraid\u00eds?", "Negative": "n\u00ed fhiaraid\u00eds"}, "Extended": {"Affirmative": "d'fhiaradh siad", "Question": "an bhfiaradh siad?", "Negative": "n\u00ed fhiaradh siad"}}, "Passive": {"Affirmative": "d'fhiarta\u00ed", "Question": "an bhfiarta\u00ed?", "Negative": "n\u00ed fhiarta\u00ed"}}, "subj": {"1 Singular": {"Affirmative": "go bhfiara m\u00e9", "Negative": "n\u00e1r fhiara m\u00e9"}, "2 Singular": {"Affirmative": "go bhfiara t\u00fa", "Negative": "n\u00e1r fhiara t\u00fa"}, "3 Singular": {"Male": {"Affirmative": "go bhfiara s\u00e9", "Negative": "n\u00e1r fhiara s\u00e9"}, "Female": {"Affirmative": "go bhfiara s\u00ed", "Negative": "n\u00e1r fhiara s\u00ed"}}, "1 Plural": {"Compressed": {"Affirmative": "go bhfiaraimid", "Negative": "n\u00e1r fhiaraimid"}, "Extended": {"Affirmative": "go bhfiara muid", "Negative": "n\u00e1r fhiara muid"}}, "2 Plural": {"Affirmative": "go bhfiara sibh", "Negative": "n\u00e1r fhiara sibh"}, "3 Plural": {"Affirmative": "go bhfiara siad", "Negative": "n\u00e1r fhiara siad"}, "Passive": {"Affirmative": "go bhfiartar", "Negative": "n\u00e1r fhiartar"}}, "verbal noun": "fiaradh", "verbal adjective": "fiartha"}